Hey! I am Christian Burnham Fullstackdeveloper

CHRISTIAN ALEJANDRO BURNHAM MASABANDA

Desarrollador Full Stack con 4+ años de experiencia especializado en desarrollo Front-end con JavaScript, TypeScript, React, Node.js. Certificado por el programa Full Stack Open Bootcamp de la Universidad de Helsinki. Combino habilidades técnicas con experiencia previa en diseño multimedia para crear aplicaciones robustas centradas en la experiencia de usuario.

EXPERIENCIA LABORAL

QUINDEV | REMOTO FREE LANCE | AGO 2023 - PRESENTE

Full Stack Developer

- Arquitectura y desarrollo de componentes reutilizables en React/TypeScript, implementando biblioteca de componentes.
- Integración con Microsoft Power Platform para automatización de procesos empresariales.
- Optimización de rendimiento: Reducción de LCP mediante lazy loading y optimización de código.
- Desarrollo mobile app con React Native y Expo. (En proceso).

INSTITUTO DE FOMENTO A LA CREATIVIDAD Y LA INNOVACIÓN FULLTIME | AGO 2023 - PRESENTE

Analista de desarrollo

- Liderazgo técnico en el desarrollo de Ecuador Film Commission (React + TypeScript + Node.js + MongoDB):
 - Sistema de geolocalización de locaciones cinematográficas.
 - Diseño de front-end con REACT, formularios controlados con Formik, validaciones con Yup.
 - Implementación de i18n para soporte inglés/español.
 - Diseño de API REST para integración con front-end.
 - Uso de componentes material UI.
 - Documentación con Swanger.
- Desarrollo de CinemaEc (React + JavaScript + Node.js + MongoDB):
 - Diseño de galería de contenidos con componentes personalizados.
 - Creación de StoryBook de componentes.
 - Diseño de API REST para integración con front-end.
 - Despliegue de Storage en Firebase.



CONTACTO



Correo electrónico: attis.alejandro@gmail.com

Github:

https://github.com/attisDev92

LinkedIn:
https://www.linkedin.com/in/burnhamchristian92/

EDUCACIÓN

Ingeniería en Producción Audiovisual y Multimedia UNIVERSIDAD TECNOLÓGICA ISRAEL 2012-2015

Bootcamp Desarrollo Full-StackUNIVERSIDAD DE HELSINKI
2023 - 2024

INSTITUTO DE FOMENTO A LA CREATIVIDAD Y LA INNOVACIÓN FULLTIME I JUN 2020 - AGO 2023

Analista de Difusión

- Sistema de postulación online de convocatorias culturales:
 - o Diseño de web informativa (Adobe Muse).
 - o Diseño de plataforma en Figma.
 - Levantamiento de requerimientos de usuario para equipo de desarrollo.

INSTITUTO DE CINE Y CREACIÓN AUDIOVISUAL | FULLTIME | JUN 2017 - JUN 2020

Analista de Comunicación

- Creación de motion graphics (After Effects), optimizando contenido para diferentes páginas web .
- Creación de piezas gráficas para redes sociales (Facebook e Intagram).
- Administración de página web en WordPress.

PROYECTOS DESTACADOS _____

Ecuador Film Commission

https://ecuadorfilmcommission.com/

- Stack: React, Node.js, MongoDB, Mapbox GL, Redux.
- Plataforma bilingüe para promoción cinematográfica del Ecuador.
- Implementación de búsqueda geolocalizada.
- · Formularios controlados.
- Creación de contenidos y manejo de usuarios con roles.
- REST API con NodeJs y Express y documentación con Swanger.

CinemaEC

https://cinemaec.com/

- Stack: React, Firebase, Material UI
- Catálogo de cine ecuatoriano con sistema de gestión de derechos digitales.
- Autenticación con JWT y roles personalizados.
- Manejo de archivos en la nube con storage en FireBase
- Biblioteca de componentes con StoryBook

EndureceRun (En desarrollo)

https://github.com/attisDev92/run-bike-app-API

- Desarrollo backend app mobile.
- · NESTJS, API Rest y GraphQL
- Creación de módulos y servicios.
- Documentación con Swanger.
- Integración con Base de Datos PostgreSQL y TypeORM

CURSOS Y CERTIFICADOS

- Gestión de Proyectos con Métodologías Ágiles y Enfoques Lean - Fundación Telefónica
- Desarrollo full-stack GraphQL -Universidad de Helsinki
- GraphQL, Apollo Client y
 Apollo Server para frontend y
 backend Universidad de
 Helsinki
- Fundamentos esenciales de la programación - LinkedIn

TECNOLOGÍAS Y HERRMIENTAS

- Diseño UI (Figma, Penpot)
- Github y Git
- VSCode, Cursor
- JavaScript, TypeScript
- React, React Native, Expo
- NodeJS, Express, NestJS
- GraphQL
- Redux, ReactQuery
- MongoDB, PostgreSQL
- HTML5, CSS3, CSS
 Modules, Material UI, React-Bootstrap
- Firebase, Render, Netlify
- Uso de IA (Github Copilot, Cloude Sonet, Ulzard,)

Referencias

Samantha Chimborazo

- Directora de Marketing Digital, Progress Group
- 0939689010

José Carvajal

- CTO QuinDev y SIMED
- 0982230654

Patricia Flores

- Coordinadora General Técnica, Instituto de Fomento a la Creatividad y la Innovación
- 0995073261